# 请教陈版：关于预缴五险一金报表列报问题

提问人：jianfei1302 时间：2020-07-03 17:21:00
请教陈版：企业预缴五险一金，在应付职工薪酬附注中导致一些项目出现负数，是否需要进行调整？还是以负数列报？
如果调整，该调整至哪个科目？其他流动资产么？

回答人：chenyiwei
确定属于预缴，可以抵顶未来的应缴纳金额的，符合资产定义，可重分类到其他流动资产——预缴社保。